臺灣高等法院民事判決
108年度上易字第1052號
上  訴  人  釩創科技股份有限公司

法定代理人  鄭清汾  
訴訟代理人  洪明儒律師
複 代理 人  江怡欣律師
被 上訴 人  友立森科技有限公司

法定代理人  陳石龍  
訴訟代理人  梁世杰  
            許盟志律師
            韓忞璁律師
上列當事人間請求給付買賣價金事件，上訴人對於中華民國108
年7月17日臺灣臺北地方法院108年度訴字第235號第一審判決提
起上訴，本院於109年7月8日言詞辯論終結，判決如下：
    主      文
上訴駁回。
第二審訴訟費用由上訴人負擔。
    事實及理由
一、被上訴人主張：上訴人於民國106年12月19日向伊訂購CV452
    0B3-F4GU2.0攝像頭模組（下稱系爭攝像頭模組）4,000組，
    每組單價為美金11.1元，共計美金4萬4,400元，含稅則為美
    金4萬6,620元（下稱系爭貨款），兩造並於採購單（下稱系
    爭採購單）上約定「T／T In Advance」（即交貨前付款），
    原定交貨日為107年1月4日（下稱系爭買賣）。嗣伊著手進
    行備料生產並向上訴人聯繫付款事宜，惟上訴人一再拖延付
    款，經伊於107年7月23日以台北光復郵局第994號存證信函
    催告後仍置之不理，爰依系爭採購單T/T In Advance之採購
    條件，及買賣之法律關係，求為命上訴人給付美金4萬6,620
    元，並加計自起訴狀繕本送達翌日即107年10月31日起算之
    遲延利息等語。（原審為上訴人敗訴之判決，上訴人聲明不
    服，提起上訴）。並於本院聲明：上訴駁回。
二、上訴人則以：伊於106年12月19日以系爭採購單向被上訴人
    訂購系爭攝像頭模組，兩造間成立系爭買賣。然因伊前於10
    6年7月4日（下稱第1次交易）、同年9月20日即曾向被上訴
    人採購攝像頭模組，並於第1次交易時即寄發採購條件（下
    稱系爭採購條件）予被上訴人，被上訴人並默示同意接受系
    爭採購條件所載內容。兩造數次交易之採購單除產品預定交
    貨日、數量、單價有所差異外，其餘條件均相同，可知兩造
    於採購單上記載「採購條件：詳如附件」之附件即指系爭採
    購條件，系爭採購條件屬系爭買賣約定之一部分，系爭買賣
    應依系爭採購條件履行。依系爭採購條件第9.2條規定，買
    方即伊得於10日前向賣方即被上訴人提出通知後，提前終止
    合約，而伊已於107年8月22日依系爭採購條件第9.2條約定
    終止系爭採購條件，並依系爭採購條件第9.4條解除系爭買
    賣，自無須再向被上訴人給付系爭貨款。縱認系爭買賣未經
    伊依上開約定合法終止或解除，然兩造亦已於107年8月22日
    合意解除系爭買賣，伊自無給付系爭貨款之義務等語，資為
    抗辯。並於本院聲明：㈠原判決廢棄。㈡被上訴人在第一審之
    訴及假執行之聲請均駁回。
三、兩造不爭執事項為：
　㈠上訴人於106年7月4日以電子郵件寄發採購單號：0000000000
    0000號採購單（即第1次交易）及系爭採購條件予被上訴人
    。於106年9月21日再以電子郵件寄發106年9月20日採購單號
    ：00000000000000號採購單予被上訴人，向被上訴人訂購攝
    像頭模組，此2次交易均已完成，有電子郵件、採購單、系
    爭採購條件附卷可憑（見原審卷第97-103頁、第113-129頁
    ）。
　㈡上訴人於106年12月19日以電子郵件寄發106年12月13日採購
    單號：00000000000000號採購單即系爭採購單，向被上訴人
    訂購系爭攝像頭模組4,000組，每組單價為美金11.1元，共
    計美金4萬4,400元，含稅價則為美金4萬6,620元，兩造並於
    系爭採購單上約定「T／T In Advance」（即交貨前付款），
    原定交貨日為107年1月4日等節，有電子郵件、系爭採購單
    在卷可稽（見原審卷第109-111頁）。
　㈢被上訴人於107年7月23日以台北光復郵局第994號存證信函及
    於107年8月20日以律師函催告上訴人付款，上訴人於107年8
    月22日就上開律師函有回函，有存證信函、律師函在卷可稽
    （見原審卷第25-29頁）。
四、被上訴人主張上訴人向其買受系爭攝像頭模組，約定價金美
    金4萬6,620元，交貨前付款，惟上訴人一再拖延付款，經其
    催告仍未給付，其得依系爭採購單T/T In Advance之採購條
    件、買賣之法律關係，請求上訴人給付系爭貨款等語，惟為
    上訴人所否認，並以前詞置辯，經查：
  ㈠被上訴人依系爭採購單T/T In Advance之採購條件，及買賣
    之法律關係，請求上訴人給付貨款，有無理由？
　　按稱買賣者，謂當事人約定一方移轉財產權於他方，他方支
    付價金之契約；當事人就標的物及其價金互相同意時，買賣
    契約即為成立；買受人對於出賣人，有交付約定價金及受領
    標的物之義務，民法第345條、第367條分別定有明文。查上
    訴人於106年12月19日以系爭採購單向被上訴人訂購系爭攝
    像頭模組，約定價金為美金4萬6,620元，並應於107年1月4
    日交貨前先付款等情，為兩造所不爭執，堪信為真實。嗣被
    上訴人於107年7月23日以台北光復郵局第994號存證信函、
    於107年8月20日以聯晟法律事務所律師函催告上訴人履約並
    給付系爭貨款，惟上訴人仍遲未付款，有前揭存證信函及律
    師函可證（見原審卷第25-28頁）。則被上訴人依系爭採購
    單T/T In Advance之採購條件、買賣之法律關係，請求上訴
    人給付系爭貨款，自屬有據。
  ㈡上訴人雖辯稱系爭採購條件為系爭買賣約定之一部分，其已
    依系爭採購條件第9.2條約定終止系爭採購條件，及依系爭
    採購條件第9.4條後段約定解除系爭買賣，自無給付系爭貨
    款之義務云云。然查，系爭採購單上雖載有「採購條件：詳
    如附件」等字樣（見原審卷第17頁），惟實際上並未另附系
    爭採購條件為附件乙節，為上訴人所自承（見本院卷第98頁
    ），上訴人於提出系爭採購單時既未將系爭採購條件作為附
    件，自難認系爭採購條件屬系爭買賣約定之一部分。且上訴
    人縱於第1次交易時曾寄發系爭採購條件予被上訴人，然依
    系爭採購條件前言約定：「本採購條件視為本採購單之一部
    份，效力等用合約書，係於以本採購單發單日期為生效日期
    …於供應商簽回時即表示供應商同意買方之採購條件、數量
    、交期、品質、價格、付款、與本採購單上書明之所有條件
    ，並合意簽署之。供應商方願意遵守以下條款…」（見原審
    卷第113頁)，可知系爭採購條件僅為第1次交易即106年7月4
    日採購單之附件，並無何以之作為日後兩造其他交易包含系
    爭買賣附件之約定，益徵系爭採購條件並非系爭買賣約定之
    一部分。再參證人即被上訴人公司該時之業務經理許銘於本
    院證述：106年7月4日該次訂貨，被上訴人沒有同意上訴人
    提出之系爭採購條件，因採購條件不合理，後來的採購單就
    沒有再附採購條件過來了等語（見本院卷第171頁），足認
    被上訴人於第1次交易時即未同意系爭採購條件之約定，更
    遑論系爭採購條件為系爭買賣約定之一部分。則上訴人以被
    上訴人已默示同意第1次交易所附系爭採購條件約定之內容
    ，且系爭採購條件為系爭買賣約定之一部分為由，辯稱其已
    依系爭採購條件第9.2條約定終止系爭採購條件，及依系爭
    採購條件第9.4條後段約定解除系爭買賣，對被上訴人無給
    付系爭貨款之義務云云，應無可採。
  ㈢上訴人又辯稱被上訴人公司人員許銘多次以電子郵件向其表
    示將停產系爭攝像頭模組，此即取消訂單之意，其已於107
    年8月間由公司員工簡兆妏口頭及於107年8月22日發函告知
    被上訴人同意取消訂單，可知兩造已合意解除系爭買賣，被
    上訴人自不得要求其給付系爭貨款云云，並提出上訴人107
    年8月22日函文、兩造107年1月17日至同年6月20日間之電子
    郵件為證（見原審卷第18-19頁、第29頁、第137頁）。經查
    ：
　⒈細繹被上訴人於107年1月17日至同年6月20日間寄送予上訴人
    之電子郵件所載：「（107年1月17日）財務部通知本星期五
    前未收到款項，生產部將不生產產品」、「（107年3月6日
    ）目前貴司不知何時付款與交貨，主要零件我司已付款給廠
    商，為因應財務需求，將準備處理掉零件…如無需求，往後
    我司不再生產此產品，因是客製品，備料困難且不確性」、
    「（107年3月19日）在4/15號前，如未能收到貴公司訂單款
    項，4/15號後就轉賣或移用CV4520B3零件，CV4520B3模組停
    止生產與銷售」、「（107年6月5日）如貴司在6月30日前，
    仍未通知交貨，工廠就啟動出清存貨，CV4520B3從此不再生
    產」、「（107年6月20日）本公司將於6月26日開始年中盤
    點，屆時將無法出貨，工廠準備出清超過半年的訂單，7月1
    日起CV4520B3不再生產及停止銷售，損失部分由業務負責，
    如貴公司確定會用到此產品，請評估如何交貨，不能請告知
    取消訂單，我業務也好處理後續庫存材料」等內容（見原審
    卷第18-19頁、第133-137頁），雖有表達往後不再生產、出
    清存貨或要求告知是否取消訂單等用語，然上開電子郵件內
    容僅係被上訴人催促上訴人儘速付款、儘速處理系爭攝像頭
    模組訂購之事，以利被上訴人評估兩造間系爭買賣及後續其
    如何處理相關產品之結論，難認係向上訴人表示解除契約之
    意。佐以依兩造人員簡兆妏、許銘間107年4月27日、4月30
    日、5月16日、5月18日、5月30日、6月1日電子郵件往返資
    料所示（見原審卷第19-23頁），於被上訴人催促上訴人告
    知交貨及付款事宜後，上訴人告知待公司向銀行洽談信用狀
    付款之結果應即可處理，兩造並持續就信用狀申請之進度為
    聯繫，可知上訴人仍欲付款取貨，被上訴人亦尚待上訴人處
    理貨款資金問題，被上訴人自無取消訂單及解除契約之意思
    甚明。再參被上訴人尚且分別於107年7月23日、107年8月20
    日以存證信函及律師函催告上訴人履約及給付系爭貨款，有
    上開存證信函、律師函附卷可憑（見原審卷第25-28頁），
    顯見被上訴人於107年7、8月前並無任何解除系爭買賣之意
    思。
　⒉再觀上訴人107年8月22日寄送予被上訴人之函文內容：「我
    司於106年12月13日下訂單訂購友立森公司之貨物…，交貨條
    件為『付款後再出貨』，因客戶訂單遭取消，經討論暫不拉貨
    ，無奈友立森公司於107年6月5日以E-mail郵件告知要將此
    批貨物出清存貨，我司被迫同意友立森公司的安排，做生意
    出貨後付款天經地義，無交貨如何強迫我方付款，故我司不
    能接受友立森公司以此發函…」等語（見原審卷第29頁），
    上訴人僅係告知被上訴人其因客戶訂單遭取消而暫不拉貨，
    並表明不能接受被上訴人107年6月5日函知内容，要無何同
    意解除契約之意思表示。況被上訴人於前開107年1 月17日
    至同年6月20日間之電子郵件往返過程，並未告知上訴人其
    欲取消訂單及解除契約，已如前述，自難認兩造已合意解除
    系爭買賣。又證人即上訴人公司員工簡兆妏固於本院證述：
    上訴人有向被上訴人表明取消訂單，時間點我不確定，但應
    該在107年8月左右，我是用上訴人公司電話打給許銘，口頭
    告知許銘說上訴人公司不拉這批貨了，詳細怎麼講不記得了
    。許銘沒有跟我回復，至少沒有打電話回復我這件事等語（
    見本院卷第169-170頁），然證人簡兆妏就其如何告知許銘
    表明取消訂單已不復記憶，其此部分之證言是否可採，已非
    無疑，且亦未獲許銘回覆，自無合意解除系爭買賣可言。再
    參證人許銘證述：簡兆妏沒有向伊表示要解除或終止系爭採
    購單，簡兆妏是說如果要解除這個採購單的話，他的權限只
    能買5套，沒有很確定講說不要這些貨了，沒有明確說不拉
    貨，沒有講要終止或解除採購單等語（見本院卷第175頁）
    ，可證上訴人並未為解除系爭買賣之意思表示。
　⒊兩造均未為解除系爭買賣之意思表示，既如前述，上訴人執
    前詞辯稱兩造已合意解除系爭買賣，其無給付系爭貨款之義
    務云云，委不足取。是被上訴人主張其得請求上訴人給付系
    爭貨款，自屬可採。
五、綜上所述，被上訴人依系爭採購單T/T In Advance之採購條
    件、買賣之法律關係，請求上訴人給付美金4萬6,620元，及
    自起訴狀繕本送達翌日即107年10月31日（見原審卷第41頁
    ）起至清償日止，按週年利率5%計算之利息，為有理由，應
    予准許。原審為上訴人敗訴之判決，核無不合。上訴意旨指
    摘原判決不當，求予廢棄改判，為無理由，應駁回其上訴。
六、本件事證已臻明確，兩造其餘攻擊防禦方法及所提證據，經
    審酌，核與本件判決結果不生影響，爰不再逐一論列，附此
    敘明。
七、據上論結，本件上訴為無理由，依民事訴訟法第449條第1項
    、第78條，判決如主文。
中　　華　　民　　國　　109 　年　　8 　　月　　19　　日
                  民事第十二庭  
                      審判長法  官  陳秀貞
                            法  官  邱景芬
                            法  官  蔡世芳
正本係照原本作成。
不得上訴。
中　　華　　民　　國　　109 　年　　8 　　月　　19　　日
  　　　　　　　　　　　　　書記官  何敏華